臺灣臺北地方法院刑事附帶民事訴訟判決
111年度簡附民字第4號
原      告  陳智暄
被      告  楊海德
上列當事人間因本院111年度簡字第17號竊盜案件，原告提起附
帶民事訴訟請求侵權行為損害賠償，本院於民國111年2月24日言
詞辯論終結，判決如下：
    主      文
一、被告應給付原告新臺幣壹萬伍仟元及自民國一百一十一年一
    月十二日起至清償日止，按年利率百分之五計算之利息。
二、原告其餘之訴駁回。
三、本判決原告勝訴部分得假執行，但被告如以新臺幣壹萬伍仟
    元為原告預供擔保，得免為假執行。
    事實及理由
壹、程序方面：
　　本件原告經合法傳喚，無正當之理由而未於言詞辯論期日到
    庭，爰依刑事訴訟法第498條之規定，不待其陳述而為判決
    。
貳、實體方面：
一、原告主張：被告意圖為自己不法之所有，於民國110年8月7
    日10時20分許，在ＯＯＯＯＯＯＯＯＯＯOOOＯＯＯOＯ之「久大文具店」內
    ，徒手竊取伊置於店門口處傘架上之雨傘1把，得手後旋即
    逃逸，造成伊財產上損害，爰依法請求被告賠償等語。並聲
    明：被告應給付原告新臺幣（下同）10萬元，及自起訴狀繕
    本送達翌日起至清償日止，按年利率5％計算之利息；願供擔
    保，請准宣告假執行。
二、被告則以：伊對於竊盜的侵權行為不爭執，願賠償原告15,0
    00元，並請求分三期清償，逾此部分之賠償金額則無力負擔
    ，請予駁回等語置辯。
三、本院之判斷：
(一)按因故意或過失，不法侵害他人之權利者，負損害賠償責任
    ，民法第184條第1項前段定有明文。次按不法毀損他人之物
    者，被害人得請求賠償其物因毀損所減少之價額；而負損害
    賠償責任者，除法律另有規定或契約另有訂定外，應回復他
    方損害發生前之原狀，且債權人得請求支付回復原狀所必要
    之費用，以代回復原狀，民法第196條、第213條第1項、第3
    項分別定有明文。經查，原告主張之事實，業經本院以111
    年度簡字第17號判決被告犯竊盜罪，處拘役20日，緩刑2年
    ，而被告前揭犯行致原告受有財產上損害，經上開判決認定
    在案，堪認原告主張為真實。而被告竊取原告之雨傘一把，
    已對於賠償15,000元之金額不爭執，又原告未舉證證明前揭
    雨傘之財產價值逾15,000元，是認原告得向被告請求賠償15
    ,000元，為有理由，逾此金額之主張，即無可採。
(二)末按給付無確定期限者，債務人於債權人得請求給付時，經
    其催告而未為給付，自受催告時起，負遲延責任。其經債權
    人起訴而送達訴狀，或依督促程序送達支付命令，或為其他
    相類之行為者，與催告有同一之效力。又遲延之債務，以支
    付金錢為標的者，債權人得請求依法定利率計算之遲延利息
    。民法第229條第2項、第233條第1項前段分別定有明文。本
    件屬無確定期限之債，又係以支付金錢為標的，刑事附帶民
    事起訴狀繕本係於111年1月11日送達被告（見本院卷第7至9
    頁），則原告請求被告給付自起訴狀繕本送達翌日即111年1
    月12日起至清償日止，按年利率5％計算之利息，為有理由。
四、綜上所述，原告依侵權行為之法律關係，訴請被告給付15,0
    00元，及自111年1月12日起至清償日止，按年利率5％計算之
    利息，為有理由，應予准許；逾此部分之請求，則無理由，
    應予駁回。
五、假執行之宣告：本件判決所命被告給付之金額未逾50萬元，
    本院就原告勝訴部分，應依刑事訴訟法第491條第10款準用
    民事訴訟法第389條第1項第5款之規定，依職權宣告假執行
    ，併依同法第392條第2項依職權宣告被告得預供擔保而免為
    假執行。又原告雖陳明願供擔保聲請宣告假執行，然其聲請
    僅係促使法院為職權之發動，爰不另為假執行准駁之諭知。
六、本件係刑事附帶民事訴訟，毋庸徵收裁判費，爰不為訴訟費
    用負擔之諭知，併予敘明。
中　　華　　民　　國　　111 　年　　2 　　月　　25　　日
                  刑事第十五庭  法  官  唐玥
上正本證明與原本無異。
如不服本判決應於收受送達後20日內向本院提出上訴書狀，並應
敘述具體理由；其未敘述上訴理由者，應於上訴期間屆滿後20日
內向本院補提理由書（均須按他造當事人之人數附繕本）「切勿
逕送上級法院」。因疫情而遲誤不變期間，得向法院聲請回復原
狀。
                                書記官  蕭君卉
中　　華　　民　　國　　111 　年　　2 　　月　　25　　日